# 陈老师求助-电商收入成本相关问题

提问人：wei871231 时间：2016-03-10 01:04:15
客户类型：电商。
收入类型：收取佣金。
背景说明：该电商的佣金收入分别有确认在海外以及国内。(如买方通过海外的支付通道完成支付交易，与之对应的收入确认在海外。如支付通道开设在国内，则对应的佣金收入确认在国内。）
问题 1 ：收入分海外及国内，但大部分电商平台的成本，人力成本，等等等，均记在国内公司下，这样就导致了海外及国内公司的收入成本均无法匹配。这样的入账方法是否可以？是否需要将国内的成本也根据相应的比例放入海外的公司中？同时这样是否存在相应的税务风险？
问题 2 ：电商收款交易额相当大，根据IPO审计底稿的要求，需要从银行拿取全年的银行对账单明细。但我个人认为该要求在实际操作上不太有可能。（数量级太大）。作为审计来说是否有其他的方法？例如，通过网银下外明细等来代替银行出具的对账单。
谢谢陈老师！
如有不清楚的地方我随时补充。

回答人：chenyiwei
1 、可能存在这方面的问题，建议成本在国内、国外实体之间合理分配，或者实体之间也可以签订由国内实体向国外实体提供服务的协议，按独立第三方之间公平交易的定价原则收取价款。 2 、取得银行流水是目前IPO公认的基本审计程序。如果无法做到这一点，则需要考虑该公司是否适合于在目前的A股上市这一根本问题。